【裁判字號】    90,上訴,1588
【裁判日期】    900621
【裁判案由】    毒品危害防制條例
【裁判全文】
臺灣高等法院刑事判決                            九十年度上訴字第一五八八號
    上  訴  人  乙○○
    即  被  告
右上訴人因毒品危害防制條例案件，不服臺灣桃園地方法院八十九年度訴字第一四二
七號，中華民國九十年二月二十二日第一審判決（起訴案號：臺灣桃園地方法院檢察
署八十九年度偵字第九三三六號）提起上訴，本院判決如左：
    主  文
上訴駁回。
    事  實
一、乙○○明知安非他命係毒品危害防制條例明定之第二級毒品，不得轉讓，竟基於
    轉讓第二級毒品安非他命之概括犯意，自民國（下同）八十八年八月初某日起，
    至同年十月六日上午六時止，在台北縣鶯歌鎮○○○路四巷十號其女友甲○○住
    處之車庫或於兩人各自所有之車上一起施用安非他命時，將其自姓名年籍不詳，
    綽號「阿平」之成年男子處所購得安非他命，連續五次無償轉讓予甲○○施用。
    後經員警於八十八年十月八日晚間七時許，持臺灣板橋地方法院檢察署檢察官所
    核發之搜索票，至台北縣鶯歌鎮○○○路四巷十號四樓查獲甲○○，並經甲○○
    之供述，於同日晚間十時許，在桃園市鎮○街四十六號，循線查獲乙○○，並扣
    得安非他命七小包（毛重六點五二五公克，驗後餘重四點六四二九公克）及殘留
    有安非他命成分之吸食器一組（以上查扣物業於另案宣告沒收）。
二、案經臺灣桃園地方法院檢察署檢察官自動檢舉偵查起訴。
    理  由
一、訊據上訴人即被告乙○○否認轉讓安非他命之犯行，辯稱略以：「五次都是和甲
    ○○二人合資去買要供自己吸用的，而且甲○○的證詞前後不一致，她說的話是
    挾怨報復」云云。
二、惟查：
(一)、本案之緣由係因員警於八十八年十月八日晚間七時許，持臺灣板橋地方法院檢察
    署檢察官所核發之搜索票，至台北縣鶯歌鎮○○○路四巷十號四樓查獲甲○○持
    有安非他命，經甲○○於警訊供稱其持有之安非他命係購自被告乙○○，員警遂
    於同日晚間十時許，循線在桃園市鎮○街四十六號，查獲乙○○，並扣得安非他
    命七小包（毛重六點五二五公克，驗後餘重四點六四二九公克）。被告乙○○乃
    為桃園地方法院檢察署檢察官以八十八年偵字第一五六０二號，依其涉犯毒品危
    害防制條例第四條第二項販賣毒品罪嫌起訴，後經臺灣桃園地方法院以八十八年
    訴字第一四二九號判決無罪確定（下稱「前案」），送交執行時，再為臺灣桃園
    地方法院檢察署檢察官依被告乙○○於偵查、原審法院之供述，認其涉犯毒品危
    害防制條例第八條第二項轉讓毒品罪嫌提起公訴，有臺灣桃園地方法院八十八年
    訴字第一四二九號判決及臺灣桃園地方法院檢察署檢察官簽附卷可參（偵字第九
    三三六號卷第一頁、第十八頁），並經調閱臺灣桃園地方法院八十八年訴字第一
    四二九號。
(二)、被告乙○○於原審時雖辯稱：「於警訊曾遭刑求」云云（原審卷第二五頁），但
    查，本案係因員警先查獲甲○○，再依甲○○指述循線至被告乙○○住處逮捕，
    並扣得安非他命七小包（毛重六點五二五公克，驗後餘重四點六四二九公克），
    是已有相當之事證，警方何需再以刑求方式取供。而在逮捕過程中因被告乙○○
    抗拒脫逃，於過程中甚而與員警扭打（本院公務電話紀錄，本院卷第三三頁），
    但被告乙○○於前案原審法院調查中即自陳並未遭警刑求或有受傷等情（訴字第
    一四二九號卷第三一頁），再依被告送觀察勒戒入臺灣桃園看守所之身體健康檢
    查資料，亦無任何外傷或刑求之記載（本院卷第三九頁，臺灣桃園看守所函），
    其於本案原審中又提出刑求抗辯，復表示為刑求警員並非製作筆錄之警員，亦無
    法指出係遭何人刑求以及受有何種傷勢等證據以實其說，是被告乙○○所為遭警
    刑求之辯解，應屬無據，並不可採。
(三)、被告乙○○於前案警訊時，員警依甲○○供述內容（「我（所吸食之安非他命）
    在民國八十八年十月六日六時許，在桃園縣桃園市鎮○街四六號向乙○○購買。
    ‧‧‧一小包價錢是新台幣兩千元整。‧‧‧於今年八月初購買，陸續至今共有
    十五次」）詢問被告乙○○時，被告乙○○即供稱：「對於甲○○指證我販賣安
    非他命給她，我只是照我拿的成本多少，就賣給她多少，有時還免費送她吸食，
    並無賺錢意思」（毒偵字第八０七號卷第五頁背面）、「我只有拿安非他命給她
    共計五次，‧‧‧我並沒有賺她安非他命的錢，因為我拿安非他命也需要本錢，
    只是轉售給她」（毒偵字第八０七號卷第五頁背面）等語，於檢察官初訊時亦供
    稱：「（有無販安給甲○○吃？）沒有，是她打電話給我，我才將自己的份給她
    吃。‧‧‧我有請她吃過約五次，但都沒收錢」等語（毒偵字第八０七號卷第二
    二頁背面），而被告乙○○並未遭警刑求，已如前述，且於檢察官初訊時亦為相
    同之自白，則被告乙○○前開所為供述，應係出於自由意志所為。又被告乙○○
    於前案檢察官複訊時亦供稱：「在內勤檢察官訊問時所指請證人甲○○吸食之意
    ，係指當其在吸食時，證人甲○○也一起吸食，兩人曾一同在證人甲○○住家車
    庫或在分別在兩人車上共同吸食約五、六次」等語（偵字第一五六０二號卷第四
    二頁背面、第四三頁）。被告乙○○前開所陳，核與證人甲○○於前案法院審理
    時所為證述：「（對被告在警訊中說是送或成本價給妳，有時送妳吸，無賺錢？
    ）無（意見）」等語相符（訴字第一四二九號卷第六０頁背面）。則被告之自白
    與證人甲○○所陳一致，足徵被告乙○○確有無償轉讓安非他命五次供證人甲○
    ○施用之情。
(四)、被告乙○○嗣後雖改以前詞置辯，而證人甲○○亦於前案法院調查中，附和被告
    乙○○前述辯解，改稱是有向被告拿五次安非他命，那五次每次均出資兩千元云
    云（訴字第一四二九號卷第四九頁背面、第五０頁），但查，證人甲○○於警訊
    、偵查並未陳稱係與被告出資購買，而係稱向被告購買，縱該案被告被起訴之販
    賣安非他命予甲○○部分，經原審法院以證人甲○○前後所述不一等情，判決無
    罪確定，但被告與甲○○就被告曾五次將安非他命交付予甲○○之陳述，始終一
    致，則不論甲○○曾於該案稱為警查獲時所持有之安非他命係於八十八年十月六
    日六時許，在被告乙○○之住處以一小包價錢二千元之價格向被告乙○○購得，
    而自八十八年八月初購買至八十八年十月六日止，共計向被告乙○○購買十五次
    ，每次價格均為一小包二千元等語（毒偵字第八０七號卷第八頁背面、第九頁、
    第四五頁背面），或被告乙○○及證人甲○○均不否認於八十八年十月六日六時
    許，被告乙○○曾交付安非他命一小包予證人甲○○之情（毒偵字第八０七號卷
    第六頁、第八頁背面），被告確有將安非他命交於甲○○之事實應可確認。
(五)、茲所應進而審酌者為被告與甲○○所稱交付五次安非他命予甲○○是否獲利或被
    告與甲○○事後改口之共同出資購買，按被告坦稱其與甲○○為四至五年的同居
    人（一五六０二號偵查卷第二五頁），甲○○亦稱二人有男女感情糾紛（九三三
    六號偵查卷第十一頁），是衡情已難認被告與甲○○兩者間存在販賣獲利情事，
    而應以被告坦承之：「我有請她吃過約五次，但都沒收錢」（同上卷第二六頁）
    、「（有無一起吸安？）有約四、五次」（原審一四二九號卷第三十頁反面）與
    甲○○於前案原審所稱之：「（他是否有拿安給妳五次？）是的」（九三三六號
    偵查卷第十一頁）為一致且較符常理，至甲○○雖於前案原審雖另稱付錢有五次
    ，但其亦不否認因被告與其分手而不滿，即：「（他說，妳因他和妳分手心生不
    滿，而誣指他？）剛開始是，但也是事實」（原審一四二九號卷第六一頁），是
    比對被告與甲○○所陳，其等一致之五次交付安非他命，應屬真實，至於甲○○
    所稱之付款，因其已陳明不滿被告分手而於警訊誣指購買十五次，顯然其於前案
    原審所稱之五次付錢亦堪置疑，而應以前案原審訊問之：「（對被告在警訊說是
    以成本價給妳，有時送妳無賺錢之意，有無意見？）無」（原審一四二九號卷第
    六一頁），為真實可取。是不論被告嗣後於偵查中自陳：「五千元可以買六、七
    小包」、「（你和甲○○合買一人分多少？）譬如她拿兩千元，我分她兩包，按
    比例平分」（偵字第一五六０二號卷第四三頁背面）、「五千元買回分成五小包
    ，每次都是給她（指甲○○）兩包」云云（原審卷第二四頁），或所謂「兩人合
    買」，均無礙此五次轉讓安非他命犯行之認定。
(六)、被告乙○○於本案就兩人合買之情節供稱：係證人甲○○先打電話表示要買安非
  他命後，就去載證人甲○○，等到達與「阿平」約定之地點，證人甲○○先離開
    至他處等待，待其拿到安非他命後再返回證人甲○○等待地點，兩人才一起回證
    人甲○○住處或車庫施用。和「阿平」都是固定在桃鶯路一家便利商店交貨，拿
    到的安非他命則是在證人甲○○家車庫交給她的云云（偵字第九三三六號卷第三
    二頁、原審卷第二六頁、第三七頁、本院卷第二五頁）。但查，於前案法院調查
    中或在本案偵查及原審調查時，證人甲○○除否認有與被告乙○○一起施用安非
    他命之情外，並稱其出資之金額為二千元或三千元，被告乙○○則出資二千元，
    兩人是一手交錢一手交貨，而交付之地點大多是被告拿至其住處樓下，有時則是
    去被告住處拿取等語（訴字第一四二九號卷第六０頁背面、第六一頁、偵字第九
    三三六號卷第三九頁、原審卷第二八頁），而與被告乙○○所稱合買情節全然不
    合，是被告所稱合買顯不可採。
(七)、至被告乙○○雖另辯稱證人甲○○所指述之被告轉讓情節，係因其不承認證人甲
    ○○所生之子為其所出而挾怨報復，並在員警追問下，為邀刑之寬典而為誣攀卸
    責之詞，況證人甲○○前後證詞反覆，不足採信云云（原審卷第四二頁背面、第
四三頁，本院卷第二五頁）。然證人甲○○於前案警訊及偵查中均指證被告乙○
    ○係為「販賣安非他命」之犯行，而於前案法院調查則附和被告乙○○所為辯解
    改稱係與被告乙○○共同出資購買云云（訴字第一四二九號卷第四九頁背面、第
    五０頁），並稱：「（對被告在警訊說是送或成本價給你，有時送你吃無賺錢之
    意，有無意見？）無（意見）」等語（訴字第一四二九號卷第六０頁背面），而
    為前後不一證述，致前案原審法院援此為被告乙○○被訴販賣第二級毒品安非他
    命罪嫌無罪判決之依據，則證人甲○○應無挾怨報復之情，是被告所辯尚難信採
    。
５、綜上，依被告乙○○於警訊及偵查中所為自白及證人甲○○於前案法院審理中所
    為證述，被告乙○○轉讓安非他命予證人甲○○五次之犯行，事證明確，被告乙
    ○○及證人甲○○事後改稱兩人合買之詞不足採信，其犯行堪以認定。
四、核上訴人即被告乙○○所為，係犯毒品危害防制條例第八條第二項之轉讓第二級
    毒品罪。其先後轉讓安非他命前非法持有之低度行為，應為非法轉讓之高度行為
    所吸收，不另論罪。被告先後五次轉讓行為，時間緊接方法相同，觸犯構成要件
    相同之罪名，顯係基於概括犯意為之為連續犯，應依刑法第五十六條規定論以一
    罪，並加重其刑。原審適用毒品危害防制條例第八條第二項、刑法第十一條前段
    、第五十六條，審酌上訴人即被告乙○○與證人甲○○係男女朋友關係、轉讓之
    數量、次數為五次，及其犯罪動機、目的、行為手段、犯罪所生危害、犯罪後態
    度等一切情狀，量處有期徒刑柒月，經核原判決認事用法並無不合，量刑之諭知
    亦屬妥適，上訴人即被告上訴意旨仍執詞否認犯罪指摘原判決不當，為無理由，
    應予駁回。至被告被查獲時扣案之安非他命（毛重六點五二公克，驗後餘重四點
    六四二九公克）及吸食器一組，係供被告乙○○施用之用，且已為臺灣桃園地方
    法院八十八年訴字第一四二九號確定判決宣告沒收並已經執行，業據調閱臺灣桃
    園地方法院檢察署八十九年執字第二０九五號全部卷宗屬實，且非本案之犯罪物
    ，無從於本案為沒收之宣告，附此敘明。
五、據上論斷，應依刑事訴訟法第三百六十八條，判決如主文。
本案經檢察官鍾鳳玲到庭執行職務。
中      華      民      國    九十      年      六      月    二十一    日
                              臺灣高等法院刑事第七庭
                                  審判長法  官  吳  啟  民
                                        法  官  林  瑞  斌
                                        法  官  施  俊  堯
右正本證明與原本無異。
如不服本判決應於收受送達後十日內向本院提出上訴書狀，其未敘述上訴之理由者並
得於提起上訴後十日內向本院補提理由書（均須按他造當事人之人數附繕本）。
                                        書記官  顏  志  豪
中      華      民      國    九十      年      六      月    二十一    日
附錄本判決論罪科刑法條：
毒品危害防制條例第八條
轉讓第一級毒品者，處一年以上七年以下有期徒刑，得併科新台幣一百萬元以下罰金
。
轉讓第二級毒品者，處六月以上五年以下有期徒刑，得併科新台幣七十萬元以下罰金
。
轉讓第三級毒品者，處三年以下有期徒刑，得併科新台幣三十萬元以下罰金。
前三項之未遂犯罰之。


司法院資訊處製作；財團法人民間司法改革基金會備份。
